【裁判字號】    92,訴,2416
【裁判日期】    921031
【裁判案由】    毒品危害防制條例
【裁判全文】
臺灣高雄地方法院刑事判決                        九十二年度訴字第二四一六號
    公  訴  人  臺灣高雄地方法院檢察署檢察官
    被      告  乙○○
右列被告因違反毒品危害防制條例案件，經檢察官提起公訴（九十二年度毒偵字第四
六六七號），被告經本院訊問後自白犯罪，改以簡式審判程序審理，本院判決如左：
    主  文
乙○○連續施用第一級毒品，處有期徒刑壹年。扣案海洛因壹小包（淨重零點捌陸公
克、包裝重零點貳肆公克）沒收銷燬之。
    事  實
一、乙○○前分別於民國八十九年、九十年間，因施用毒品案件，先後經送觀察、勒
    戒後，均認無繼續施用毒品之傾向，由臺灣高雄地方法院檢察署檢察官先於八十
    九年八月十日，以八十九年度毒偵字第五二四四號不起訴處分確定，復於九十年
    九月二十八日，以九十年度毒偵字第四二一七號為不起訴處分確定。又因施用毒
    品，經送強制戒治，嗣經停止戒治付保護管束，且其施用毒品犯行，經本院於九
    十一年十一月二十一日，以九十一年度訴字第三○五八號判處有期徒刑七月確定
    。詎不知悔改，又基於施用第一級毒品海洛因之概括犯意，自九十二年七月二十
    日下午九時許起至九十二年七月二十六日下午一時十分許止，在其位於高雄縣大
    寮鄉○○村○○路一四○號居處及高雄市○○區○○路上中油加油站廁所內等地
    ，以將海洛因摻入香菸內點火吸食，或以注射針筒將海洛因注射入體內之方式，
    每天一次，連續施用第一級毒品海洛因多次。嗣於九十二年七月二十六日下午一
    時四十分許，在高雄市○○路與高速公路口因交通違規遭警盤查，員警蘇崇銘在
    乙○○手臂上發現有針孔痕跡，並進而自乙○○出示之物品中扣得其所有供施用
    之海洛因一小包（淨重零點八六公克、包裝重零點二四公克），因而查獲。
二、案經高雄市政府警察局移送臺灣高雄地方法院檢察署檢察官偵查起訴後由本院改
    依簡式審判程序審理。
    理  由
一、本件被告所犯係死刑、無期徒刑、最輕本刑為三年以上有期徒刑以外之罪，其於
    準備程序中就被訴事實為有罪之陳述，經法官告知簡式審判程序之旨，並聽取公
    訴人、被告之意見後，本院認為適宜獨任進行簡式審判程序，故本件適用簡式審
    判程序審理，合先敘明。
二、右述事實，迭據被告乙○○於警、偵訊及本院審理時坦承不諱，核與證人即查獲
    本案員警蘇崇銘到庭證述之情節一致，而被告於九十二年七月二十六日為警採尿
    之尿液，經送驗結果呈嗎啡陽性反應，有高雄市立凱旋醫院九十二年八月七日高
    市凱醫檢字第○一二四四號煙毒尿液檢驗成績書及尿液採證代碼表各一紙附卷可
    稽，且被告為警查獲時，尚有白色粉末一小包扣案可資佐證，扣案之白色粉末經
    送驗結果，含有海洛因成分，淨重零點八六公克、包裝重零點二四公克，有法務
    部調查局九十二年八月二十二日調科壹字第二二００一五八○九號鑑定通知書一
    紙在卷可參，足認被告之自白與事實相符，其確有連續施用第一級毒品海洛因之
    犯行無疑。再查被告前分別於八十九年、九十年間，因施用毒品案件，先後經送
    觀察、勒戒後，均認無繼續施用毒品之傾向，由臺灣高雄地方法院檢察署檢察官
    先於八十九年八月十日，以八十九年度毒偵字第五二四四號不起訴處分確定，復
    於九十年九月二十八日，以九十年度毒偵字第四二一七號為不起訴處分確定，又
因施用毒品，經送強制戒治，嗣經停止戒治付保護管束，且其施用毒品犯行，經
    本院於九十一年十一月二十一日，以九十一年度訴字第三○五八號判處有期徒刑
    七月確定之事實，有上開不起訴處分書、刑事判決書及臺灣高等法院被告全國前
    案紀錄表存卷供參，其四犯毒品危害防制條例第十條之罪，所為與毒品危害防制
    條例第二十條第三項之規定相符，應依法論科。
三、按犯毒品危害防制條例第十條之罪，經觀察勒戒後，無繼續施用毒品之傾向者，
    應由檢察官為不起訴處分。經不起訴處分後五年內再犯第十條之罪，經觀察勒戒
    後，認有繼續施用毒品之傾向或三犯以上者，即不適用前項之規定（即應由檢察
    官偵查起訴），毒品危害防制條例第二十條第三項定有明文。次按海洛因為毒品
    危害防制條例第二條第二項第一款所明定之第一級毒品，核被告所為，係犯同條
    例第十條第一項之施用第一級毒品罪，其持有第一級毒品進而施用，持有之低度
    行為為施用之高度行為所吸收，不另論罪。被告所為先後多次施用第一級毒品之
    行為，時間緊接，所犯罪名相同，顯係出於概括犯意為之，為連續犯，爰依刑法
    第五十六條之規定以一罪論，並加重其刑。茲審酌被告吸用足以導致精神障礙、
    性格異常，甚至造成生命危險之毒品，戕害一己之身體健康，所為尚未害及他人
    ，犯後又坦承施用，態度良好等一切情狀，量處如主文所示之刑。扣案之海洛因
    一小包（淨重零點八六公克、包裝重零點二四公克）為毒品，應依毒品危害防制
    條例第十八條第一項前段規定沒收銷燬之。
據上論斷，應依刑事訴訟法第二百九十九條第一項前段、第二百七十三條之一第一項
，毒品危害防制條例第十條第一項、第十八條第一項前段，刑法第十一條、第五十六
條，判決如主文。
本案經檢察官甲○○到庭執行職務。
中      華      民      國      九十二      年      十    月  三十一    日
                                  臺灣高雄地方法院刑事庭
                                      法  官    莊  珮  君
右正本證明與原本無異。
如不服本判決，應於判決送達後十日內，向本院提出上訴狀。
                                      書記官    呂  怜  勳
中      華      民      國      九十二      年      十    月  三十一    日
附錄本判決論罪科刑法條：
毒品危害防制條例第十條第一項
施用第一級毒品者，處六月以上五年以下有期徒刑。


司法院資訊處製作；財團法人民間司法改革基金會備份。
